【裁判字號】    89,訴,1397
【裁判日期】    890915
【裁判案由】    毒品危害防制條例
【裁判全文】
臺灣高雄地方法院刑事判決                        八十九年度訴字第一三九七號
    公  訴  人  臺灣高雄地方法院檢察署檢察官
    被      告  乙○○
右列被告因違反毒品危害防制條例案件，經檢察官提起公訴（八十九年度偵字第七四
一三號），本院判決如左：
    主  文
乙○○連續轉讓第二級毒品，處有期徒刑壹年。
    事  實
一、乙○○基於概括犯意，自民國八十九年三月初起至同年三月二十八日上午八時止
    ，連續在高雄市○○區○○路二七０號十一樓之二甲○○之住處（亦係乙○○與
    甲○○同居處所），先後無償轉讓第二級安非他命給同居女友甲○○施用三次。
    嗣於八十九年三月二十八日下午四時許，乙○○因案通緝而在高雄市○○區○○
    路二七０號前與甲○○為警查獲，並由警在乙○○身上查扣海洛因淨重四公克、
    安非他命四包（毛重二三．五公克）、攙有海洛因香煙一支、新臺幣一萬八千四
    百五十元、行動電話二支，並由乙○○、甲○○帶警往前揭甲○○住處起獲乙○
    ○所有之安非他命一包（毛重０．五公克）、殘留海洛因夾鏈袋四只、殘留安非
    他命夾鏈袋三只、殘留海洛因吸管一支、殘留安非他命吸食器一組等物（乙○○
    持有上開毒品之犯罪行為另由檢察官偵辦），嗣於警訊中謝麗雅供出前揭乙○○
    轉讓安非他命給予施用情事。
二、案經高雄市警察局報請臺灣高雄地方法院檢察署檢察官偵查起訴。
    理  由
一、被告乙○○否認右揭犯行，辯稱：甲○○自己拿我所有之安非他命施用，我無拿
    安非他命給甲○○云云。惟查右揭事實，業據證人甲○○於警訊及檢察官偵查中
    供證綦詳，而被告乙○○當時為警查獲時，在其身上及其與甲○○同居處均有查
    獲安非他命及吸食器等物。又證人甲○○既與乙○○為親密同居人，自無誣陷被
    告乙○○之情事，被告乙○○罪證明確，犯行洵可認定。
二、核被告乙○○所為，係犯毒品危害防制條例第八條第二項之轉讓第二級毒品罪。
    被告乙○○先後三次之轉讓行為，時間緊接而反覆為之，顯係基於概括之犯意，
    為連續犯以一罪論。審酌被告乙○○之素行、犯罪動機、目的及犯罪次數等一切
    情狀，爰量處如主文所示之刑。至於扣案如事實欄記載之毒品及施用毒品器具，
    因被告乙○○持有該等毒品及器具由警送請檢察官偵辦販賣毒品及施用毒品犯嫌
    ，前揭毒品及器具應由檢察官偵查後另為處理，並予明。
據上論斷，應依刑事訴訟法第二百九十九條第一項前段，毒品危害防制條例第八條第
二項，刑法第十一條、第五十六條，判決如主文。
本案經檢察官林在培到庭執行職務。
中    華    民    國      八十九      年      九      月      十五      日
                                臺灣高雄地方法院刑事第三庭
                                    法  官  周  志  賢
右正本證明與原本無異。
如不服本判決，應於判決送達後十日內，向本院提出上訴狀。
                                    書記官  黃  順  命
中    華    民    國      八十九      年      九      月      十五      日
附錄本判決論罪之法條
毒品危害防制條例第八條第二項：
  轉讓第二級毒品者，處六月以上五年以下有期徒刑，得併科新台幣七十萬以下罰金
  。


司法院資訊處製作；財團法人民間司法改革基金會備份。
